【裁判字號】    89,訴,744
【裁判日期】    891220
【裁判案由】    違反著作權法
【裁判全文】
臺灣基隆地方法院刑事判決                          八十九年度訴字第七四四號
    公  訴  人  臺灣基隆地方法院檢察署檢察官
    被      告  戊○○
右列被告因違反著作權法案件，經檢察官提起公訴（八十九年度偵字第四一二七號、
第四三九三號），本院判決如左：
    主  文
戊○○明知為侵害著作權之物，意圖營利而交付，並以之為常業，累犯，處有期徒刑
壹年貳月。
扣案如附表所示之盜版雷射唱片貳佰貳拾捌片沒收。
    事  實
一、戊○○前因犯常業賭博罪，經台灣板橋地方法院判處有期徒刑八月，並經台灣高
    等法院駁回上訴確定，甫於民國八十八年二月四日執行完畢。竟仍不知悔改，明
    知某姓名不詳綽號「大頭」之成年男子，於八十九年九月間向其兜售之雷射唱片
    「ＴｉＡｍｏ」、「夜太黑」、「天黑黑」、「約定」、「真情人」、「想愛」
    、「真朋友」、「Ｆｅｅｌｇｏｏｄｔｅｃｈｎｏｋｉｄｓ」、「我不夠愛你」
    、「雨季中」、「心中無別人」等如附表所示之歌曲，分別係庚○○○音樂股份
    有限公司、己○○○音樂股份有限公司、甲○○○企業股份有限公司、辛○○○
    音樂股份有限公司、丙○○○股份有限公司、新力哥倫比亞音樂股份有限公司、
    丁○○股份有限公司、癸○○○股份有限公司、壬○○○唱片股份有限公司、子
    ○○○股份有限公司（下稱滾石等十家公司）享有著作財產權之音樂著作，非經
    上開擁有著作財產權公司之同意或授權，不得擅自重製。且明知「大頭」所兜售
    者，均屬未經授權而重製之盜版雷射唱片，竟仍基於營利之意圖，以每片新台幣
    （下同）五十元之價格，購入雷射唱片二百五十片。再以每片一百元之價格（一
    次購買三片贈送一片），自八十九年九月二十一日起，在基隆市○○○路一三五
    巷內夜市，擺設攤販販賣予不特定之人，並以此為業而賴以為生。迨於同年月二
    十七日晚間七時許，為警在上開夜市查獲，並扣得盜版之雷射唱片二百二十八片
    。
二、案經滾石等十家公司告訴及基隆市警察局第四分局報請台灣基隆地方法院檢察署
    檢察官偵查起訴。
    理  由
一、右開事實，迭據被告戊○○於警、偵訊及本院審理時坦承不諱，復經告訴代理人
    即受前開滾石等十家公司委任之財團法人國際唱片業交流基金會職員乙○○指陳
    明確，且有盜版之雷射唱片二百二十八片扣案可證及查獲時之現場照片一張在卷
    足憑。按在著作之原件或其已發行之重製物上，或將著作公開發表時，以通常之
    方法表示著作人之本名或眾所周知之別名者，推定為該著作之著作人，著作權法
    第十三條第一項定有明文。本件滾石等十家公司，對於附表所示之歌曲，以顯著
    之封面標明歌曲及公司名稱於重製之雷射唱片上，有原版雷射唱片封面十一張（
    其中二張為影本）在卷可證，自應推定為各該著作之著作人，享有該著作之著作
    人格權與著作財產權，堪信告訴人之指述為真實，事證明確，被告犯行已堪認定
    。
二、被告明知其所購入之盜版雷射唱片，為侵害他人著作財產權之物，仍意圖營利將
    之陳列於攤販，販售與不特定之顧客，核其所為，係違反著作權法第八十七條第
    二款之規定，應依同法第九十三條第三款之規定處罰。另被告日常以擺攤販賣盜
    版雷射唱片為業，雖其辯稱平日白天在基隆市信義市場賣菜，並非以販售雷射唱
    片為唯一職業。然刑法上所規定之常業罪，只須有賴某種犯罪為業之意思，而有
    事實之表現即為已足，不以藉該犯罪為唯一生存者為必要，縱令尚有其他職業，
    仍無礙於常業罪之成立（最高法院七十四年台上字第六五五一號判決參照）。本
    件被告每週固定二次，在基隆市○○○路一三五巷夜市，擺攤販售盜版雷射唱片
    ，此據被告自承在卷。參以其販賣之數量、方式，顯係以販售盜版雷射唱片為業
    ，並賴以為生，應依著作權法第九十四條論以侵害著作權之常業犯。查被告前因
    犯常業賭博罪，經台灣板橋地方法院判處有期徒刑八月，並經台灣高等法院駁回
    上訴確定，於八十八年二月四日執行完畢，有本院被告全國前案紀錄表在卷可按
    ，其於五年以內再犯有期徒刑以上之本罪，為累犯，應依法加重其刑。爰審酌被
    告為一己之私，侵害他人之智慧財產權，有損我國國際形象，犯罪後未賠償告訴
    人所受損害、販賣時間不長及其被查扣之雷射唱片之數量為二百二十八片等一切
    情狀，量處如主文所示之刑。
三、扣案如附表所示盜版雷射唱片二百二十八片，係被告所有供犯罪所用之物，為其
    所自承，應依刑法第三十八條第一項第二款併予宣告沒收。
據上論斷，應依刑事訴訟法第二百九十九條第一項前段、著作權法第八十七條第二款
、第九十四條、刑法第十一條前段、第四十七條、第三十八條第一項第二款，判決如
主文。
本案經檢察官周慶華到庭執行職務
中      華      民      國      八十九      年    十二    月    二十    日
                                      臺灣基隆地方法院刑事第三庭
                                              法  官  陳 培 仁
右正本證明與原本無異。
對於本件判決如有不服，應於收受送達後十日內，向本院提出上訴書狀，上訴於臺灣
高等法院，並按他造當事人之人數附具繕本。
                                              書記官  施 鴻 均
中      華      民      國      八十九      年    十二    月   二十二   日
附錄論罪法條
著作權法第九十三條第三款：
有下列情形之一者，處二年以下有期徒刑，得併科新台幣十萬元以下罰金：
三、以第八十七條各款方法之一侵害他人之著作權者。
著作權法第九十四條：
以犯第九十一條、第九十二條或第九十三條之罪為常業者，處一年以上七年以下有期
徒刑，得併科新台幣四十五萬元以下罰金。


司法院資訊處製作；財團法人民間司法改革基金會備份。
